臺灣花蓮地方法院刑事判決
111年度原訴字第26號
111年度訴字第72號
公  訴  人  臺灣花蓮地方檢察署檢察官
被      告  邱宥叡  



            潘靖宏  



            吳潘志傑



選任辯護人  曾炳憲律師（法扶律師）          
被      告  林陳柏勳



選任辯護人  林其鴻律師（法扶律師）          
被      告  羅得益  


選任辯護人  黃子寧律師（法扶律師）          
被      告  張志城  


選任辯護人  曾泰源律師（法扶律師）          
被      告  葛銓汶  


選任辯護人  廖學忠律師（法扶律師）          
被      告  吳彥祖  



選任辯護人  謝維仁律師（法扶律師）          
被      告  陳思恩  


選任辯護人  王政琬律師（法扶律師）          
被      告  吳潘志凱



選任辯護人  阮慶文律師（法扶律師）          
被      告  葉智文  



選任辯護人  蘇彥彰律師（法扶律師）          
被      告  陳以恆  


選任辯護人  魏辰州律師（法扶律師）          
被      告  陳世閔  



            羅得峰  


選任辯護人  賴淳良律師（法扶律師）          
被      告  潘子豪  


上列被告因妨害秩序等案件，經檢察官提起公訴（111年度偵字
第372號至第377號、第413號、第418號、第430號、第540號至第
546號、第577號、第578號、111年度軍偵字第9號），及追加起
訴（111年度偵緝字第147號），本院合併審理，被告於本院準備
程序時就被訴事實為有罪之陳述，經本院合議庭裁定由受命法官
獨任改依簡式審判程序審理，並判決如下：
    主      　　文
一、己○○犯如附表編號1所示之罪，共參罪，各處如附表編號1主
    文欄所示之刑。應執行有期徒刑壹年，如易科罰金，以新臺
    幣壹仟元折算壹日。
二、天○○犯如附表編號2所示之罪，共參罪，各處如附表編號2主
    文欄所示之刑。應執行有期徒刑壹年貳月，如易科罰金，以
    新臺幣壹仟元折算壹日。
三、丙○○○犯如附表編號3所示之罪，共參罪，各處如附表編號3
    主文欄所示之刑。應執行有期徒刑壹年貳月，如易科罰金，
    以新臺幣壹仟元折算壹日。
四、戊○○○犯如附表編號4所示之罪，共貳罪，各處如附表編號4
    主文欄所示之刑。應執行有期徒刑拾壹月，如易科罰金，以
    新臺幣壹仟元折算壹日。
五、Ａ○○犯如附表編號5所示之罪，處如附表編號5主文欄所示之
    刑。
六、壬○○犯如附表編號6所示之罪，共貳罪，各處如附表編號6主
    文欄所示之刑。應執行有期徒刑捌月，如易科罰金，以新臺
    幣壹仟元折算壹日。
七、申○○犯如附表編號7所示之罪，共貳罪，各處如附表編號7主
    文欄所示之刑。應執行有期徒刑拾月，如易科罰金，以新臺
    幣壹仟元折算壹日。
八、乙○○犯如附表編號8所示之罪，共貳罪，各處如附表編號8主
    文欄所示之刑。應執行有期徒刑拾月，如易科罰金，以新臺
    幣壹仟元折算壹日。
九、卯○○犯如附表編號9所示之罪，處如附表編號9主文欄所示之
    刑。
十、丁○○○犯如附表編號10所示之罪，處如附表編號10主文欄所
    示之刑。
十一、未○○犯如附表編號11所示之罪，處如附表編號11主文欄所
      示之刑。
十二、寅○○犯如附表編號12所示之罪，處如附表編號12主文欄所
      示之刑。
十三、丑○○犯如附表編號13所示之罪，共貳罪，各處如附表編號
      13主文欄所示之刑。應執行有期徒刑捌月，如易科罰金，
      以新臺幣壹仟元折算壹日。
十四、黃○○犯如附表編號14所示之罪，處如附表編號14主文欄所
      示之刑。緩刑貳年，緩刑期間付保護管束，並應於本判決
      確定之翌日起壹年內，向執行檢察官指定之政府機關、政
      府機構、行政法人、社區或其他符合公益目的之機關或團
      體，提供陸拾小時之義務勞務。
十五、潘子豪犯如附表編號15所示之罪，處如附表編號15主文欄
      所示之刑。
    犯罪事實及理由
一、本案犯罪事實及證據，除下列事項應予補充、更正外，其餘
    均引用檢察官起訴書、追加起訴書所載（如附件一、二）：
（一）起訴書犯罪事實一第1行「Ｂ○○」、「癸○」後均補充「（
      所涉在公共場所聚集3人以上下手實施強暴脅迫部分，由
      本院另行審理）」。
（二）刪除起訴書犯罪事實二之記載。
（三）起訴書犯罪事實三第4至10行原記載「『均明知』至『張志誠
      再持玩具刀』」更正為「均知悉鋁棒、球棒及玩具武士刀
      均足以對人之身體、財產造成危害而可作為兇器之用，且
      在公共場所聚集3人以上而發生衝突，顯足以造成公眾恐
      懼不安，竟仍共同基於意圖供行使之用而攜帶兇器，在公
      共場所聚集3人以上施強暴脅迫、恐嚇之犯意聯絡，在上
      址『族林酒吧』外騎樓及馬路之公共場所，由壬○○攜帶玩具
      武士刀1支、申○○攜帶鋁棒1支、乙○○攜帶球棒1支之兇器
      ，分別持前開兇器砸擊宇○○所使用之車牌號碼0000-00號
      自用小客車，使該車左側擋風玻璃凹陷破裂而致令不堪用
      （毀損部分業經宇○○於本院審理期間撤回告訴），壬○○接
      續持上開玩具武士刀」。
（四）起訴書犯罪事實四更正為：「己○○、天○○、戊○○○、卯○○
      、Ａ○○、壬○○、未○○、寅○○、丑○○、乙○○、申○○、丙○○○、
      丁○○○因聽聞宇○○人在花蓮縣○○市○○○路00號之凱薩KTV（
      下稱凱薩KTV）內，均知悉鐵棍、球棒及木棒均足以對人
      之身體、財產造成危害而可作為兇器之用，且在公共場所
      聚集3人以上而發生衝突，顯足以造成公眾恐懼不安，竟
      仍共同基於意圖供行使之用而攜帶兇器，在公共場所聚集
      3人以上施強暴脅迫、恐嚇之犯意聯絡，於110年12月27日
      0時46分許，分乘車牌號碼000-0000號、BLA-8701號、ARJ
      -1781號、AGX-1810號自用小客車，前往凱薩KTV，由己○○
      、卯○○、未○○各攜帶鐵棍1支；天○○、戊○○○、Ａ○○、乙○○
      各攜帶球棒1支；壬○○攜帶木棒1支、寅○○攜帶短木棒1支
      之兇器而意圖供行使之用，13人進入凱薩KTV內，分別以
      揮舞棍棒之加害生命、身體之事，恫嚇凱薩KTV服務生辛○○及在內消費之客人，使前開人等心生畏懼，致生危害於
      安全，並由己○○、卯○○動手推擠、拉扯辛○○，以此方式下
      手實施強暴行為，天○○、戊○○○、Ａ○○、壬○○、未○○、寅○○
      、丑○○、乙○○、申○○、丙○○○、丁○○○見狀則在場助勢，而
      妨害公共秩序及公眾安寧。」
（五）起訴書犯罪事實五更正為：「天○○、丙○○○、戊○○○、卯○○
      、Ａ○○、申○○、乙○○、壬○○、丑○○、丁○○○等人接續上開犯
      罪事實四之犯意，因聽聞宇○○人在花蓮縣花蓮市北濱路之
      北濱公園（下稱北濱公園），均知悉球棒、鋁棍、鐵棒均
      足以對人之身體、財產造成危害而可作為兇器之用，且在
      公共場所聚集3人以上而發生衝突，顯足以造成公眾恐懼
      不安，竟仍共同基於意圖供行使之用而攜帶兇器，在公共
      場所聚集3人以上施強暴脅迫之犯意聯絡，於同（27）日1
      時許，分乘車牌號碼000-0000號、ARJ-1781號、AGX-1810
      號自用小客車，前往上址北濱公園欲尋找宇○○，由天○○、
      戊○○○、Ａ○○、乙○○各攜帶球棒1支；申○○、卯○○各攜帶鐵
      棒1支；丙○○○攜帶鋁棍1支之兇器而意圖供行使之用，並
      由天○○、丙○○○、戊○○○、卯○○、Ａ○○、申○○、乙○○持前開
      兇器砸擊停放於該處，由子○○駕駛並搭載戌○○之車牌號碼
      000-0000號、酉○○之車牌號碼000-0000號、庚○○之車牌號
      碼000-0000號之自用小客車擋風玻璃、板金等處，致令前
      開車輛之玻璃、板金破毀而不堪用（毀損部分未據酉○○、
      庚○○告訴，並經子○○、戌○○於本院審理期間撤回告訴），
      以此方式下手實施強暴行為，壬○○、丑○○、丁○○○見狀則
      在場助勢，而妨害公共秩序及公眾安寧。」
（六）起訴書犯罪事實六更正為：「天○○、丙○○○、戊○○○、Ａ○○
      、壬○○、乙○○、卯○○、丑○○、丁○○○等人因找尋宇○○未果
      ，接續上開犯罪事實四、五之犯意，因聽聞宇○○與王紀平
      為同夥，均知悉球棒足以對人之身體、財產造成危害而可
      作為兇器之用，且在公共場所聚集3人以上而發生衝突，
      顯足以造成公眾恐懼不安，竟仍共同基於意圖供行使之用
      而攜帶兇器，在公共場所聚集3人以上施強暴脅迫之犯意
      聯絡，於同日1時20分許，分乘上開車輛前往花蓮縣花蓮
      市和平路之亥○○、王紀平住處（地址詳卷）外，由天○○、
      Ａ○○各攜帶球棒1支之兇器而意圖供行使之用，並由天○○持
      球棒砸擊亥○○、王紀平上開住處之門窗，致令該門窗破毀
      而不堪用（毀損部分未據亥○○、王紀平告訴），以此方式
      下手實施強暴行為，丙○○○、戊○○○、Ａ○○、壬○○、乙○○、
      卯○○、丑○○、丁○○○等人見狀則在場助勢，而妨害公共秩
      序及公眾安寧。」
（七）起訴書犯罪事實七第9至10行原記載「頭部挫傷」更正為
      「頸部挫傷」、第11行原記載「骨盆腔挫傷」更正為「骨
      盆挫傷」。
（八）起訴書犯罪事實八及追加起訴書犯罪事實一，就宙○○之傷
      勢均補充「左下背痛、胸悶」、地○○之傷勢原記載「頭頸
      部挫傷」更正為「頭臉部擦挫傷」。
（九）證據部分應補充：被告己○○、天○○、丙○○○、戊○○○、Ａ○○
      、壬○○、申○○、乙○○、卯○○、丁○○○、未○○、寅○○、丑○○
      、黃○○、潘子豪於本院準備及審理程序時之自白。
二、理由部分
（一）按現役軍人之犯罪，除犯軍法應受軍事裁判者外，仍應依
      本法規定追訴、處罰，刑事訴訟法第1條第2項定有明文。
      次按現役軍人非戰時犯陸海空軍刑法第44條至第46條及第
      76條第1項，或前揭罪名以外陸海空軍刑法或其特別法之
      罪者，依刑事訴訟法追訴、處罰，亦為軍事審判法第1條
      第2項所明定。查被告Ａ○○、黃○○於行為時雖為現役軍人，
      惟所犯不屬於陸海空軍刑法或其特別法所定之罪，且分別
      於民國111年1月7日、同年2月25日退伍，有其等個人兵籍
      資料附卷可參（見本院原訴卷A第451、475頁），是本院
      對上開被告自有審判權，先予敘明。
（二）辯護人雖為被告Ａ○○辯稱：被告就犯罪事實五部分，坦承
      有攜帶球棒揮擊，然無證據證明有毀損車輛，應僅論以在
      場助勢等語。然查被告Ａ○○於警詢、偵訊時均自承於犯罪
      事實五所載時、地，攜帶球棒並持棍棒揮打車輛等語（見
      警479-12卷第26頁，軍偵字第9號卷第26頁），且造成犯
      罪事實五所載車輛有毀損結果，業經認定如上，並經警方
      比對監視器錄影畫面可見被告Ａ○○確持棍棒於北濱公園站
      立於車旁，有監視器錄影畫面擷圖在卷可佐（見警組織犯
      罪條例卷宗第184頁），堪認上開辯詞與客觀事實不符，
      為卸責之詞，尚無從採。
（三）辯護人雖為被告未○○辯稱：被告就犯罪事實四部分，因被
      害人辛○○未心生恐懼，且共同被告己○○脫離原本尋找被害
      人宇○○目的，應無從令被告未○○負擔恐嚇罪責等語。惟按
      刑法第305條恐嚇罪之成立，行為人須基於使人生畏怖心
      為目的，對於被害人為惡害之通知，致被害人之心理狀態
      陷於危險不安，而告訴人是否心生畏怖，尚須審酌當場情
      境為主客觀全盤情形為斷。次按共同正犯間，在合同意思
      範圍以內，或各自分擔犯罪行為之一部，或相互利用他人
      之行為，以達其犯罪之目的者，即應對於全部所發生之結
      果，共同負責，不問犯罪動機起於何人，亦不必每一階段
      犯行，均經參與，只要行為人彼此之間，具有犯意聯絡、
      行為分擔，即可成立；此犯意之聯絡，不僅限於明示，縱
      屬默示，亦無不可，且無論事前或事中皆同，並不以數人
      間直接發生者為限，即有間接之聯絡者，亦包括在內，因
      出於共同犯罪的意思，分工合作，一起完成，即應就其等
      犯罪的全部情形，共同負責。而被告未○○就犯罪事實四所
      載時、地，攜帶鐵棍1支，與共同被告間分別以揮舞棍棒
      之加害生命、身體之事，恫嚇凱薩KTV內之被害人辛○○及
      在店內消費之客人，客觀上足認定使前開人等心生畏懼，
      且被告未○○主觀上均知悉上開情事，應認與各該共同被告
      間具有行為分擔及犯意聯絡，自應共同負責。是辯護人前
      開辯解，自不可採。
（四）辯護人固為被告黃○○辯稱：被告就犯罪事實八部分，應僅
      論以在場助勢等語。然查被告黃○○於偵訊時，經檢察官勘
      驗監視器錄影光碟後，自承有下手毆打告訴人等語（見偵
      字第540號卷第37頁），且造成如犯罪事實八所載之告訴
      人受傷結果，均經本院認定如上，辯護人上開辯詞與客觀
      事實不符，且未舉證以實其說，要難憑採。
三、論罪
（一）按刑法第150條第1項規定：「在公共場所或公眾得出入之
      場所聚集三人以上，施強暴脅迫者，在場助勢之人，處1
      年以下有期徒刑、拘役或10萬元以下罰金；首謀及下手實
      施者，處6月以上5年以下有期徒刑。」此係立法類型所謂
      之「聚合犯」，且法律已就其「首謀」、「下手實施」、
      「在場助勢」等參與犯罪程度之不同，而異其刑罰之規定
      。又按刑法第150條第2項加重條件，就同條第1項「首謀
      」、「下手實施」或「在場助勢」者中之何者攜帶兇器或
      其他危險物品，均可能因相互利用兇器或其他危險物品，
      造成破壞公共秩序之危險程度升高，均應認該當於加重條
      件。是如共同被告就其他共同被告攜帶兇器到場一節有所
      認識，應該當刑法第150條第2項第1款之意圖供行使之用
      而攜帶兇器之加重條件。
（二）是核被告各自就起訴書及追加起訴書（追加起訴書犯罪事
      實一與起訴書犯罪事實八相同，以下犯罪事實編號以起訴
      書為準）之犯罪事實所為：
　　1.被告己○○就犯罪事實一所為，係犯刑法第150條第1項後段
      在公共場所聚集三人以上下手實施強暴脅迫罪；就犯罪事
      實四所為，係犯刑法第150條第2項第1款、同條第1項後段
      意圖供行使之用而攜帶兇器在公共場所聚集三人以上下手
      實施強暴脅迫罪、刑法第305條恐嚇危害安全罪；就犯罪
      事實七所為，係犯刑法第150條第1項後段在公共場所聚集
      三人以上下手實施強暴脅迫罪、刑法第277條第1項傷害罪
      。
　　2.被告天○○就犯罪事實一所為，係犯刑法第150條第1項後段
      在公共場所聚集三人以上下手實施強暴脅迫罪；就犯罪事
      實四所為，係犯刑法第150條第2項第1款、同條第1項前段
      意圖供行使之用而攜帶兇器在公共場所聚集三人以上施強
      暴脅迫在場助勢罪、刑法第305條恐嚇危害安全罪；就犯
      罪事實五所為，係犯刑法第150條第2項第1款、同條第1項
      後段意圖供行使之用而攜帶兇器在公共場所聚集三人以上
      下手實施強暴脅迫罪；就犯罪事實六所為，係犯刑法第15
      0條第2項第1款、同條第1項後段意圖供行使之用而攜帶兇
      器在公共場所聚集三人以上下手實施強暴脅迫罪；就犯罪
      事實七所為，係犯刑法第150條第1項後段在公共場所聚集
      三人以上下手實施強暴脅迫罪、刑法第277條第1項傷害罪
      。
　　3.被告丙○○○就犯罪事實一所為，係犯刑法第150條第1項後
      段在公共場所聚集三人以上下手實施強暴脅迫罪；就犯罪
      事實四所為，係犯刑法第150條第2項第1款、同條第1項前
      段意圖供行使之用而攜帶兇器在公共場所聚集三人以上施
      強暴脅迫在場助勢罪、刑法第305條恐嚇危害安全罪；就
      犯罪事實五所為，係犯刑法第150條第2項第1款、同條第1
      項後段意圖供行使之用而攜帶兇器在公共場所聚集三人以
      上下手實施強暴脅迫罪；就犯罪事實六所為，係犯刑法第
      150條第2項第1款、同條第1項前段意圖供行使之用而攜帶
      兇器在公共場所聚集三人以上施強暴脅迫在場助勢罪；就
      犯罪事實八所為，係犯刑法第150條第1項後段在公共場所
      聚集三人以上下手實施強暴脅迫罪、刑法第277條第1項傷
      害罪。
　　4.被告戊○○○就犯罪事實一所為，係犯刑法第150條第1項後
      段在公共場所聚集三人以上下手實施強暴脅迫罪；就犯罪
      事實四所為，係犯刑法第150條第2項第1款、同條第1項前
      段意圖供行使之用而攜帶兇器在公共場所聚集三人以上施
      強暴脅迫在場助勢罪、刑法第305條恐嚇危害安全罪；就
      犯罪事實五所為，係犯刑法第150條第2項第1款、同條第1
      項後段意圖供行使之用而攜帶兇器在公共場所聚集三人以
      上下手實施強暴脅迫罪；就犯罪事實六所為，係犯刑法第
      150條第2項第1款、同條第1項前段意圖供行使之用而攜帶
      兇器在公共場所聚集三人以上施強暴脅迫在場助勢罪。
　　5.被告Ａ○○就犯罪事實四所為，係犯刑法第150條第2項第1款
      、同條第1項前段意圖供行使之用而攜帶兇器在公共場所
      聚集三人以上施強暴脅迫在場助勢罪、刑法第305條恐嚇
      危害安全罪；就犯罪事實五所為，係犯刑法第150條第2項
      第1款、同條第1項後段意圖供行使之用而攜帶兇器在公共
      場所聚集三人以上下手實施強暴脅迫罪；就犯罪事實六所
      為，係犯刑法第150條第2項第1款、同條第1項前段意圖供
      行使之用而攜帶兇器在公共場所聚集三人以上施強暴脅迫
      在場助勢罪。
　　6.被告壬○○就犯罪事實三所為，係犯刑法第150條第2項第1
      款、同條第1項後段意圖供行使之用而攜帶兇器在公共場
      所聚集三人以上下手實施強暴脅迫罪、刑法第305條恐嚇
      危害安全罪；就犯罪事實四所為，係犯刑法第150條第2項
      第1款、同條第1項前段意圖供行使之用而攜帶兇器在公共
      場所聚集三人以上施強暴脅迫在場助勢罪、刑法第305條
      恐嚇危害安全罪；就犯罪事實五所為，係犯刑法第150條
      第2項第1款、同條第1項前段意圖供行使之用而攜帶兇器
      在公共場所聚集三人以上施強暴脅迫在場助勢罪；就犯罪
      事實六所為，係犯刑法第150條第2項第1款、同條第1項前
      段意圖供行使之用而攜帶兇器在公共場所聚集三人以上施
      強暴脅迫在場助勢罪。
　　7.被告申○○就犯罪事實三所為，係犯刑法第150條第2項第1
      款、同條第1項後段意圖供行使之用而攜帶兇器在公共場
      所聚集三人以上下手實施強暴脅迫罪、刑法第305條恐嚇
      危害安全罪；就犯罪事實四所為，係犯刑法第150條第2項
      第1款、同條第1項前段意圖供行使之用而攜帶兇器在公共
      場所聚集三人以上施強暴脅迫在場助勢罪、刑法第305條
      恐嚇危害安全罪；就犯罪事實五所為，係犯刑法第150條
      第2項第1款、同條第1項後段意圖供行使之用而攜帶兇器
      在公共場所聚集三人以上下手實施強暴脅迫罪。
　　8.被告乙○○就犯罪事實三所為，係犯刑法第150條第2項第1
      款、同條第1項後段意圖供行使之用而攜帶兇器在公共場
      所聚集三人以上下手實施強暴脅迫罪、刑法第305條恐嚇
      危害安全罪；就犯罪事實四所為，係犯刑法第150條第2項
      第1款、同條第1項前段意圖供行使之用而攜帶兇器在公共
      場所聚集三人以上施強暴脅迫在場助勢罪、刑法第305條
      恐嚇危害安全罪；就犯罪事實五所為，係犯刑法第150條
      第2項第1款、同條第1項後段意圖供行使之用而攜帶兇器
      在公共場所聚集三人以上下手實施強暴脅迫罪；就犯罪事
      實六所為，係犯刑法第150條第2項第1款、同條第1項前段
      意圖供行使之用而攜帶兇器在公共場所聚集三人以上施強
      暴脅迫在場助勢罪。
　　9.被告卯○○就犯罪事實四所為，係犯刑法第150條第2項第1
      款、同條第1項後段意圖供行使之用而攜帶兇器在公共場
      所聚集三人以上下手實施強暴脅迫罪、刑法第305條恐嚇
      危害安全罪；就犯罪事實五所為，係犯刑法第150條第2項
      第1款、同條第1項後段意圖供行使之用而攜帶兇器在公共
      場所聚集三人以上下手實施強暴脅迫罪；就犯罪事實六所
      為，係犯刑法第150條第2項第1款、同條第1項前段意圖供
      行使之用而攜帶兇器在公共場所聚集三人以上施強暴脅迫
      在場助勢罪。
　 10.被告丁○○○就犯罪事實四所為，係犯刑法第150條第2項第1
      款、同條第1項前段意圖供行使之用而攜帶兇器在公共場
      所聚集三人以上施強暴脅迫在場助勢罪、刑法第305條恐
      嚇危害安全罪；就犯罪事實五所為，係犯刑法第150條第2
      項第1款、同條第1項前段意圖供行使之用而攜帶兇器在公
      共場所聚集三人以上施強暴脅迫在場助勢罪；就犯罪事實
      六所為，係犯刑法第150條第2項第1款、同條第1項前段意
      圖供行使之用而攜帶兇器在公共場所聚集三人以上施強暴
      脅迫在場助勢罪。
　 11.被告未○○就犯罪事實四所為，係犯刑法第150條第2項第1
      款、同條第1項前段意圖供行使之用而攜帶兇器在公共場
      所聚集三人以上施強暴脅迫在場助勢罪、刑法第305條恐
      嚇危害安全罪。
　 12.被告寅○○就犯罪事實四所為，係犯刑法第150條第2項第1
      款、同條第1項前段意圖供行使之用而攜帶兇器在公共場
      所聚集三人以上施強暴脅迫在場助勢罪、刑法第305條恐
      嚇危害安全罪。
　 13.被告丑○○就犯罪事實四所為，係犯刑法第150條第2項第1
      款、同條第1項前段意圖供行使之用而攜帶兇器在公共場
      所聚集三人以上施強暴脅迫在場助勢罪、刑法第305條恐
      嚇危害安全罪；就犯罪事實五所為，係犯刑法第150條第2
      項第1款、同條第1項前段意圖供行使之用而攜帶兇器在公
      共場所聚集三人以上施強暴脅迫在場助勢罪；就犯罪事實
      六所為，係犯刑法第150條第2項第1款、同條第1項前段意
      圖供行使之用而攜帶兇器在公共場所聚集三人以上施強暴
      脅迫在場助勢罪；就犯罪事實八所為，係犯刑法第150條
      第1項後段在公共場所聚集三人以上下手實施強暴脅迫罪
      、刑法第277條第1項傷害罪。
　 14.被告黃○○就犯罪事實八所為，係犯刑法第150條第1項後段
      在公共場所聚集三人以上下手實施強暴脅迫罪、刑法第27
      7條第1項傷害罪。
　 15.被告潘子豪追加起訴書犯罪事實一（即起訴書犯罪事實八
      ，下同）所為，係犯刑法第150條第1項後段在公共場所聚
      集三人以上下手實施強暴脅迫罪、刑法第277條第1項傷害
      罪。
（三）起訴書就被告壬○○、申○○、乙○○之犯罪事實三部分，漏未
      論及刑法第305條恐嚇危害安全罪，尚有未洽，應予補充
      ，然此部分犯罪事實經載明於犯罪事實三，依法應視為已
      經起訴，復經本院於準備及審理程序當庭告知前開被告可
      能涉及恐嚇危害安全罪（見本院原訴卷一第422至423、43
      4至435頁），無礙其等防禦權之行使，本院自得併予審理
      。至起訴書就被告丙○○○、申○○、丁○○○、丑○○之犯罪事實
      四部分；被告壬○○、丁○○○、丑○○之犯罪事實五部分；被
      告丙○○○、戊○○○、壬○○、乙○○、卯○○、丁○○○、丑○○之犯
      罪事實六部分，均漏未論及刑法第150條第2項第1款意圖
      供行使之用而攜帶兇器之加重規定，揆諸上揭說明，刑法
      第150條第2項第1款加重條件，就同條第1項「下手實施」
      或「在場助勢」之共同被告，對其他共同被告攜帶兇器到
      場一節有所認識，即應該當加重條件，起訴書就此部分亦
      有未洽，應予補充，而此部分犯罪事實均載明於起訴書之
      犯罪事實四、五、六，依法應視為已經起訴，復經本院於
      準備及審理程序當庭告知該等被告可能涉及刑法第150條
      第2項第1款意圖供行使之用而攜帶兇器之加重規定（見本
      院原訴卷一第366至367、374至375、422至423、434至435
      頁，本院原訴卷二第102、106、112至113頁，本院原訴卷
      三第11至12、18頁），無礙其等防禦權之行使，本院亦均
      得併予審理。又起訴書就被告未○○、寅○○於起訴書附表16
      、17即犯罪事實四所犯法條記載為「刑法第150條第2項第
      1款、同條第1項『後』段意圖供行使之用而攜帶兇器聚集三
      人以上施強暴在場助勢罪」，所引用150條第1項前段誤植
      為「後」段處，應併予更正。
四、罪數
（一）被告壬○○於犯罪事實三所載時、地，接續以玩具武士刀砸
      擊被害人宇○○車輛並恐嚇被害人宇○○之行為；被告天○○、
      丙○○○、戊○○○、Ａ○○、壬○○、乙○○、卯○○、丁○○○、丑○○犯
      罪事實四、五、六所載時間；被告申○○於犯罪事實四、五
      所載時間，以找尋被害人宇○○之相同動機、目的，接續至
      上開犯罪事實所載地點為上開行為，客觀上雖有數次舉動
      ，然各係基於單一犯意，在時空密接之情形下，該數行為
      之獨立性極為薄弱，依一般社會健全觀念，在時間差距上
      ，難以強行分開，在刑法評價上，以視為數個舉動之接續
      施行，合為包括之一行為予以評價，較為合理，應均屬接
      續犯之一罪關係。
（二）下列被告基於同一緣由，在同一時間、地點以前揭方式觸
      犯上開罪名，犯罪時間甚為密接，各行為間局部重疊，依
      一般社會通念，評價為一行為較為妥適，為想像競合犯，
      應均依刑法第55條規定從一重論處下列之罪：
　　1.被告壬○○、申○○、乙○○就犯罪事實三部分；被告己○○就犯
      罪事實四部分；被告天○○、丙○○○、戊○○○、Ａ○○、乙○○、
      卯○○就犯罪事實四、五、六部分；被告申○○於犯罪事實四
      、五部分，均應論以意圖供行使之用而攜帶兇器在公共場
      所聚集三人以上下手實施強暴脅迫罪處斷。
　　2.被告壬○○、丁○○○、丑○○就犯罪事實四、五、六部分；被
      告未○○、寅○○就犯罪事實四部分，均應論以恐嚇危害安全
      罪處斷。
　　3.被告己○○、天○○就犯罪事實七部分；被告丙○○○、丑○○、
      黃○○就犯罪事實八部分；被告潘子豪就追加起訴書犯罪事
      實一部分，均應論以在公共場所聚集三人以上下手實施強
      暴脅迫罪處斷。
　　4.至起訴書就被告天○○、丙○○○、戊○○○、Ａ○○、壬○○、乙○○
      、卯○○、丁○○○、丑○○犯罪事實欄四、五、六部分；被告
      申○○就犯罪事實欄四、五部分，認應論以數罪一節，容有
      誤會，併此指明。
（三）共犯說明
　　1.被告己○○、天○○、丙○○○、戊○○○就犯罪事實一之犯行；被
      告壬○○、申○○、乙○○就犯罪事實三之犯行；被告己○○、天
      ○○、戊○○○、卯○○、Ａ○○、壬○○、未○○、寅○○、丑○○、乙○○
      、申○○、丙○○○、丁○○○就犯罪事實四之犯行；天○○、丙○○○、戊○○○、卯○○、Ａ○○、申○○、乙○○、壬○○、丑○○、丁○○○
      就犯罪事實五之犯行；天○○、丙○○○、戊○○○、Ａ○○、壬○○
      、乙○○、卯○○、丑○○、丁○○○就犯罪事實六之犯行；被告
      己○○、天○○就犯罪事實七之犯行；被告丙○○○、丑○○、黃○○、潘子豪就犯罪事實八（即追加起訴書犯罪事實一）之
      犯行，各有犯意聯絡及行為分擔，均應論以共同正犯。
　　2.刑法第150條之罪，構成要件須聚集三人以上，性質上屬
      於聚合犯，並應以在場共同實施或在場參與分擔實施犯罪
      之人為限，而依刑法條文有「結夥三人以上」者，其主文
      之記載並無加列「共同」之必要，是本條文以「聚集三人
      以上」為構成要件，應為相同解釋，故就該罪名於主文不
      另載「共同」字樣，併此說明。
（四）數罪併罰
　　1.被告己○○、天○○、丙○○○之在公共場所聚集三人以上下手
      實施強暴脅迫罪（共2罪）、意圖供行使之用而攜帶兇器
      在公共場所聚集三人以上下手實施強暴脅迫罪，前開3罪
      之犯意各別，行為互殊，應均予分論併罰。
　　2.被告戊○○○之在公共場所聚集三人以上下手實施強暴脅迫
      罪、意圖供行使之用而攜帶兇器在公共場所聚集三人以上
      下手實施強暴脅迫罪，前開2罪犯意各別，行為互殊，應
      予分論併罰。
　　3.被告壬○○之意圖供行使之用而攜帶兇器在公共場所聚集三
      人以上下手實施強暴脅迫罪、恐嚇危害安全罪，前開2罪
      犯意各別，行為互殊，應予分論併罰。
　　4.被告申○○、乙○○之意圖供行使之用而攜帶兇器在公共場所
      聚集三人以上下手實施強暴脅迫罪（共2罪），前開2罪犯
      意各別，行為互殊，應均予分論併罰。
　　5.被告丑○○之恐嚇危害安全罪、在公共場所聚集三人以上下
      手實施強暴脅迫罪，前開2罪犯意各別，行為互殊，應均
      予分論併罰。
五、科刑
（一）不依刑法第150條第2項加重之說明：
    1.按犯刑法第150條第1項之在公共場所聚集三人以上實施強
      暴、脅迫罪，而有下列情形之一者，得加重其刑至二分之
      一：、意圖供行使之用而攜帶兇器或其他危險物品犯之
      ，刑法第150條第2項第1款定有明文。上開得加重條件，
      屬於相對加重條件，並非絕對應加重條件，是以，法院應
      依個案具體情狀，考量當時客觀環境、犯罪情節及危險影
      響程度、被告涉案程度等事項，綜合權衡考量是否有加重
      其刑之必要性。
    2.本院審酌被告己○○、天○○、丙○○○、戊○○○、Ａ○○、壬○○、
      申○○、乙○○、卯○○、丁○○○以上意圖供行使之用而攜帶兇
      器犯行，雖有不當，係因與被害人宇○○間因故而有糾紛，
      卻以不當之方式處理之，犯罪後均能坦認犯行，而被害人
      酉○○、庚○○、亥○○、王紀平並未提起告訴，且被害人宇○○
      於本院審理期間，撤回對被告壬○○、申○○、乙○○就犯罪事
      實三之告訴，被害人子○○、戌○○於本院審理期間，與丙○○○、戊○○○、卯○○、Ａ○○、申○○、乙○○、壬○○、丑○○達成和
      解並撤回就犯罪事實五之毀損告訴（詳下述見本院原訴卷
      一第325、331、345至347頁），堪認上開被告尚有悔意，
      復參酌全案情節及被告等人行為對社會秩序所生危害之程
      度等情，認未加重前之法定刑應足以評價其等之犯行，尚
      無依刑法第150條第2項規定加重其刑之必要。
（二）爰審酌被告己○○、天○○、丙○○○、戊○○○就犯罪事實一之犯
      行，與被害人玄○○素不相識，因故發生糾紛，不思理性解
      決，而以犯罪事實一所載之手段毆擊被害人玄○○，下手實
      施強暴脅迫行為而妨害公共秩序及公眾安寧；被告壬○○、
      申○○、乙○○就犯罪事實三之犯行，與被害人宇○○因故發生
      衝突，不思理性解決，而以犯罪事實三所載之手段恐嚇被
      害人宇○○並砸毀其車輛，並妨害公共秩序及公眾安寧；被
      告己○○、天○○、戊○○○、卯○○、Ａ○○、壬○○、未○○、寅○○、
      丑○○、乙○○、申○○、丙○○○、丁○○○則各自就犯罪事實四、
      五、六之犯行，係因欲向被害人宇○○尋釁，而於110年12
      月27日凌晨在花蓮縣花蓮市之凱薩KTV、北濱公園及和平
      路等處，對被害人辛○○及凱薩KTV內消費客人、子○○、戌○○、酉○○、庚○○、亥○○、王紀平等人，各為上開犯罪事實
      所載之恐嚇、毀損或在場助勢行為，並妨害公共秩序及公
      眾安寧；被告己○○、天○○就犯罪事實七之犯行，係因「芬
      姐」聯繫而至公眾場所毆擊告訴人許毓勤、辰○○、巳○○等
      人，致各受有傷害，並妨害公共秩序及公眾安寧；被告丙○○○、丑○○、黃○○、潘子豪就犯罪事實八之犯行，則因故
      與告訴人甲○○、宙○○、地○○發生衝突，並毆擊上開告訴人
      致受有各該傷害，並妨害公共秩序及公眾安寧，所為均有
      不該，應予非難。而被告戊○○○前於109至110年間因妨害
      秩序案件、被告申○○前於106至108年間因妨害自由案件、
      被告未○○前於109年間因肇事逃逸及不能安全駕駛案件，
      各經法院論罪科刑及執行完畢，有臺灣高等法院被告前案
      紀錄表存卷可參，素行非佳。惟考量被告等人均於本院坦
      承犯行，態度尚可，而被害人玄○○、辛○○、酉○○、庚○○、
      亥○○、王紀平並未提起告訴；被害人宇○○撤回對被告壬○○
      、申○○、乙○○之告訴；被害人子○○、戌○○於本院審理期間
      與被告丙○○○、戊○○○、卯○○、Ａ○○、申○○、乙○○、壬○○、
      丑○○和解，並撤回對犯罪事實五之毀損告訴，業如上述，
      而被害人子○○、戌○○對本案表示沒有意見等語（見本院原
      訴卷一第369、410頁）；告訴人地○○於本院審理期間與被
      告黃○○達成和解，表示願原諒被告黃○○，有和解書存卷可
      憑（見本院原訴卷二第157頁）；至告訴人王子宸則表示
      不願原諒被告丙○○○、丑○○、黃○○、潘子豪，且不願與該
      等被告和解等語、告訴人地○○則除上開與被告黃○○和解之
      意見外，其餘意見同告訴人王子宸等節，有刑事陳報狀附
      卷可參（見本院原訴卷一第339至340頁）。復審酌被告己○○自陳高職肄業、從事板模工、無需扶養親屬、經濟狀況
      勉持；被告天○○自陳高中肄業、從事修車業、需扶養未成
      年子女1名、經濟狀況小康；被告丙○○○自陳高中肄業、從
      事板模工、無需扶養親屬、經濟狀況勉持；被告戊○○○自
      陳高中就學中、從事板模工、無需扶養親屬、經濟狀況勉
      持；被告Ａ○○自陳高中畢業、先前為軍人、無需扶養親屬
      、經濟狀況普通；被告壬○○自陳高中肄業、從事大理石工
      、需扶養父母、經濟狀況小康；被告申○○自陳高中肄業、
      從事水泥工、需扶養祖父母、經濟狀況不佳；被告乙○○自
      陳高中肄業、從事板模工、需扶養母親與弟弟、經濟狀況
      不佳；被告卯○○自陳高中畢業、從事工地作業、無需扶養
      親屬、經濟狀況中等；被告丁○○○自陳國中畢業、從事木
      工、無需扶養親屬、經濟狀況普通；被告未○○自陳高中畢
      業、從事機車行、需扶養母親、經濟狀況尚可；被告寅○○
      自陳高中畢業、從事機車行、無需扶養親屬、經濟狀況普
      通；被告丑○○自陳高中肄業、無業、無需扶養親屬、經濟
      狀況小康；被告黃○○自陳高中畢業、即將至鐵工廠工作、
      無需扶養親屬、經濟狀況普通；被告潘子豪自陳高中休學
      、從事臨時工、需扶養舅舅與弟弟、經濟狀況為低收（見
      本院原訴卷一第410、477頁，本院原訴卷二第140至141、
      184、238頁，本院原訴卷三第49、93頁）及其等各別品行
      素行、犯罪動機、目的、手段、參與程度、造成危害等一
      切情狀，分別量處如附表主文欄所示之刑，併均諭知如易
      科罰金之折算標準。
（三）復依罪責相當及特別預防之刑罰目的，綜合考量行為人所
      為各罪間關係，具體審酌各罪侵害法益之異同、對侵害法
      益之加重效應及時間、空間之密接程度，注意維持輕重罪
      間刑罰體系之平衡等原則，審酌被告己○○、天○○、丙○○○
      、戊○○○、壬○○、申○○、乙○○、丑○○上開所犯之罪之動機
      、目的、犯罪類型、手段、時間及法益侵害結果之異同等
      一切情狀，均分別定其等應執行刑及均依刑法第41條第8
      項規定諭知如易科罰金折算標準如主文所示。
六、緩刑
（一）本院審酌被告黃○○前未曾因故意犯罪而受有期徒刑以上刑
      之宣告，有臺灣高等法院被告前案紀錄表在卷可憑，且其
      犯後坦承犯行，反省己錯，並與告訴人地○○達成和解，考
      量其行為僅有犯罪事實八部分，堪認係一時失慮致罹刑章
      ，經此偵審程序，應知所警惕，信無再犯之虞，本院因認
      對於其所科之刑，以暫不執行為適當，爰依刑法第74條第
      1項第1款之規定，宣告如主文欄所示之緩刑期間，以勵自
      新。惟為使被告黃○○於緩刑期內能深知警惕，加強其法治
      觀念，避免再度犯罪，爰依刑法第74條第2項第5款之規定
      ，命其於如主文所示期間，應提供如主文所示之義務勞務
      ，且依刑法第93條第1項第2款之規定，應於緩刑期間付保
      護管束。倘被告黃○○違反上開應行負擔之事項且情節重大
      者，足認原宣告之緩刑難收其預期效果，而有執行刑罰之
      必要者，依刑法第75條之1第1項第4款規定得撤銷其宣告
      ，併此敘明。
（二）至辯護人等雖各為被告Ａ○○、乙○○、未○○、寅○○，及被告
      潘子豪請求緩刑宣告。然查被告未○○前於109年間因肇事
      逃逸及不能安全駕駛案件，經法院論罪科刑及執行完畢，
      業如上述，其本案所為與刑法第74條第1項規定不符，無
      從對其為緩刑宣告。復查被告Ａ○○、乙○○、寅○○、潘子豪
      ，固於5年以內未曾因故意犯罪受有期徒刑以上刑之宣告
      ，有臺灣高等法院被告前案紀錄表存卷足參，惟被告寅○○
      前於105至106年間因不能安全駕駛案件經臺灣花蓮地方檢
      察署予以緩起訴處分、被告潘子豪前於109至110年因傷害
      案件經本院判處拘役，均已確定，亦有上揭被告前案紀錄
      表可查，其等竟不知自我警惕、戒慎其行仍為本案犯行，
      主觀犯意所顯現之惡性及反社會性，顯非一時偶罹刑典，
      應有令其等實際接受刑罰執行以收警惕制裁效果之必要；
      至被告Ａ○○本案所犯為犯罪事實四至六，被告乙○○所犯則
      為犯罪事實三至六，其中就犯罪事實四至六部分固經本院
      認定為接續一行為而論以一罪，然其等於110年12月27日
      凌晨時分在3處地點，對諸多被害人為上開犯行，並造成
      妨害公共秩序及公眾安寧之危害程度範圍甚廣，且被告乙○○本案所犯為2罪，應認其等所犯情節非輕，為期能使其
      等均能記取教訓，避免再罹刑章，本院認被告Ａ○○、乙○○
      、寅○○、潘子豪，就本案所宣告之刑，均無以暫不執行為
      適當之情形，不宜宣告緩刑，上開辯解，礙難遽採。
七、沒收部分
（一）被告上開各犯行所持用未扣案之棍棒、塑膠玩具刀等物，
      固係被告等人本案所用之犯罪工具，然依刑法第38條第2
      項前段規定為得沒收，而非應沒收，本院審酌上開物品均
      非違禁物，且未據扣案，無證據證明現仍存在，又該等物
      品可替代性高且價值不高，為免將來本案確定後執行上之
      困擾，爰均不予宣告沒收、追徵。
（二）至檢警所扣被告之物，均未移送本院審理，且卷內無證據
      證明為上開被告本案犯行所用之物，亦不宣告沒收，併此
      敘明。
八、不另為公訴不受理之諭知：
（一）公訴意旨認被告壬○○、申○○、乙○○就犯罪事實三部分；被
      告天○○、丙○○○、戊○○○、卯○○、Ａ○○、申○○、乙○○、壬○○
      、丑○○、丁○○○就犯罪事實五部分，另均涉犯刑法第354條
      毀損罪嫌等語。
（二）按告訴乃論之罪，告訴人於第一審言詞辯論終結前，得撤
      回其告訴；其告訴經撤回者，法院應諭知不受理之判決；
      並得不經言詞辯論為之，刑事訴訟法第238條第1項、第30
      3條第3款、第307條分別定有明文。
（三）查上開被告被訴毀損案件，檢察官認其等所犯均係刑法第
      354條毀損罪嫌，依同法第357條規定，須告訴乃論。茲因
      被害人宇○○於本院審理期間，撤回對被告壬○○、申○○、乙○○之告訴，被害人子○○、戌○○於本院審理期間，撤回就犯
      罪事實五之毀損告訴，有聲請撤回告訴狀、刑事撤回告訴
      狀在卷可查（見本院原訴卷一第325、331頁），揆諸前揭
      規定，原應不經言詞辯論逕為不受理之諭知，惟公訴意旨
      認此部分若成立犯罪，與前揭論罪科刑部分，有想像競合
      之裁判上一罪關係，既公訴人及被告均無爭議，為利訴訟
      經濟，爰不另為不受理之諭知，附此敘明（此為改行簡式
      審判程序之有罪判決內不得或不宜不另為公訴不受理諭知
      之例外情形，最高法院111年度台上字第1289號判決意旨
      參照）。
據上論斷，應依刑事訴訟法第273條之1第1項、第299條第1項前
段、第310條之2、第454條第2項，判決如主文。
本案經檢察官卓浚民、午○○提起公訴，檢察官午○○追加起訴，檢
察官簡淑如到庭執行職務。
中　　華　　民　　國　　111 　年　　5 　　月　　23　　日
                  刑事第二庭    法　官　蔡瑞紅
以上正本證明與原本無異。
如不服本判決應於收受送達後20日內向本院提出上訴書狀，並應
敘述具體理由。其未敘述上訴理由者，應於上訴期間屆滿後20日
內向本院補提理由書(均須按他造當事人之人數附繕本)「切勿逕
送上級法院」。告訴人或被害人如對於本判決不服者，應具備理
由請求檢察官上訴，其上訴期間之計算係以檢察官收受判決正本
之日期為準。
辯護人依據刑事訴訟法第346條、公設辯護人條例第17條及律師
法第32 條第2項、第36條等規定之意旨，尚負有提供法律知識、
協助被告之義務（含得為被告之利益提起上訴，但不得與被告明
示之意思相反）。
因疫情而遲誤不變期間，得向法院聲請回復原狀。
中　　華　　民　　國　　111 　年　　5 　　月　　25　　日
                                書記官  陳昱瀅  
附錄本案論罪科刑法條全文：
中華民國刑法第150條第1項、第150條第2項第1款
在公共場所或公眾得出入之場所聚集三人以上，施強暴脅迫者，
在場助勢之人，處一年以下有期徒刑、拘役或十萬元以下罰金；
首謀及下手實施者，處六月以上五年以下有期徒刑。犯前項之罪
，而有下列情形之一者，得加重其刑至二分之一：一、意圖供行
使之用而攜帶兇器或其他危險物品犯之。二、因而致生公眾或交
通往來之危險。
中華民國刑法第277條第1項
傷害人之身體或健康者，處五年以下有期徒刑、拘役或五十萬元
以下罰金。
犯前項之罪，因而致人於死者，處無期徒刑或七年以上有期徒刑
；致重傷
者，處三年以上十年以下有期徒刑。
中華民國刑法第305條
以加害生命、身體、自由、名譽、財產之事恐嚇他人，致生危害
於安全者，處二年以下有期徒刑、拘役或九千元以下罰金。
附件一：起訴書
附件二：追加起訴書
附表
編號 被告 起訴書犯罪事實欄編號及追加起訴書 主文 1 己○○ 起訴書犯罪事實一 己○○犯在公共場所聚集三人以上下手實施強暴脅迫罪，處有期徒刑陸月，如易科罰金，以新臺幣壹仟元折算壹日。   起訴書犯罪事實四 己○○犯意圖供行使之用而攜帶兇器在公共場所聚集三人以上下手實施強暴脅迫罪，處有期徒刑陸月，如易科罰金，以新臺幣壹仟元折算壹日。   起訴書犯罪事實七 己○○犯在公共場所聚集三人以上下手實施強暴脅迫罪，處有期徒刑陸月，如易科罰金，以新臺幣壹仟元折算壹日。 2 天○○ 起訴書犯罪事實一 天○○犯在公共場所聚集三人以上下手實施強暴脅迫罪，處有期徒刑陸月，如易科罰金，以新臺幣壹仟元折算壹日。   起訴書犯罪事實四、五、六 天○○犯意圖供行使之用而攜帶兇器在公共場所聚集三人以上下手實施強暴脅迫罪，處有期徒刑陸月，如易科罰金，以新臺幣壹仟元折算壹日。   起訴書犯罪事實七 天○○犯在公共場所聚集三人以上下手實施強暴脅迫罪，處有期徒刑陸月，如易科罰金，以新臺幣壹仟元折算壹日。 3 丙○○○ 起訴書犯罪事實一 丙○○○犯在公共場所聚集三人以上下手實施強暴脅迫罪，處有期徒刑陸月，如易科罰金，以新臺幣壹仟元折算壹日。   起訴書犯罪事實四、五、六 丙○○○犯意圖供行使之用而攜帶兇器在公共場所聚集三人以上下手實施強暴脅迫罪，處有期徒刑陸月，如易科罰金，以新臺幣壹仟元折算壹日。   起訴書犯罪事實八 丙○○○犯在公共場所聚集三人以上下手實施強暴脅迫罪，處有期徒刑陸月，如易科罰金，以新臺幣壹仟元折算壹日。 4 戊○○○ 起訴書犯罪事實一 戊○○○犯在公共場所聚集三人以上下手實施強暴脅迫罪，處有期徒刑陸月，如易科罰金，以新臺幣壹仟元折算壹日。   起訴書犯罪事實四、五、六 戊○○○犯意圖供行使之用而攜帶兇器在公共場所聚集三人以上下手實施強暴脅迫罪，處有期徒刑陸月，如易科罰金，以新臺幣壹仟元折算壹日。 5 Ａ○○ 起訴書犯罪事實四、五、六 Ａ○○犯意圖供行使之用而攜帶兇器在公共場所聚集三人以上下手實施強暴脅迫罪，處有期徒刑陸月，如易科罰金，以新臺幣壹仟元折算壹日。 6 壬○○ 起訴書犯罪事實三 壬○○犯意圖供行使之用而攜帶兇器在公共場所聚集三人以上下手實施強暴脅迫罪，處有期徒刑陸月，如易科罰金，以新臺幣壹仟元折算壹日。   起訴書犯罪事實四、五、六 壬○○共同犯恐嚇危害安全罪，處有期徒刑肆月，如易科罰金，以新臺幣壹仟元折算壹日。 7 申○○ 起訴書犯罪事實三 申○○犯意圖供行使之用而攜帶兇器在公共場所聚集三人以上下手實施強暴脅迫罪，處有期徒刑陸月，如易科罰金，以新臺幣壹仟元折算壹日。   起訴書犯罪事實四、五 申○○犯意圖供行使之用而攜帶兇器在公共場所聚集三人以上下手實施強暴脅迫罪，處有期徒刑陸月，如易科罰金，以新臺幣壹仟元折算壹日。 8 乙○○ 起訴書犯罪事實三 乙○○犯意圖供行使之用而攜帶兇器在公共場所聚集三人以上下手實施強暴脅迫罪，處有期徒刑陸月，如易科罰金，以新臺幣壹仟元折算壹日。   起訴書犯罪事實四、五、六 乙○○犯意圖供行使之用而攜帶兇器在公共場所聚集三人以上下手實施強暴脅迫罪，處有期徒刑陸月，如易科罰金，以新臺幣壹仟元折算壹日。 9 卯○○ 起訴書犯罪事實四、五、六 卯○○犯意圖供行使之用而攜帶兇器在公共場所聚集三人以上下手實施強暴脅迫罪，處有期徒刑陸月，如易科罰金，以新臺幣壹仟元折算壹日。 10 丁○○○ 起訴書犯罪事實四、五、六 丁○○○共同犯恐嚇危害安全罪，處有期徒刑肆月，如易科罰金，以新臺幣壹仟元折算壹日。 11 未○○ 起訴書犯罪事實四 未○○共同犯恐嚇危害安全罪，處有期徒刑貳月，如易科罰金，以新臺幣壹仟元折算壹日。 12 寅○○ 起訴書犯罪事實四 寅○○共同犯恐嚇危害安全罪，處拘役伍拾日，如易科罰金，以新臺幣壹仟元折算壹日。 13 丑○○ 起訴書犯罪事實四、五、六 丑○○共同犯恐嚇危害安全罪，處有期徒刑肆月，如易科罰金，以新臺幣壹仟元折算壹日。   起訴書犯罪事實八 丑○○犯在公共場所聚集三人以上下手實施強暴脅迫罪，處有期徒刑陸月，如易科罰金，以新臺幣壹仟元折算壹日。 14 黃○○ 起訴書犯罪事實八 黃○○犯在公共場所聚集三人以上下手實施強暴脅迫罪，處有期徒刑陸月，如易科罰金，以新臺幣壹仟元折算壹日。 15 潘子豪 追加起訴書犯罪事實一（同起訴書犯罪事實八） 潘子豪犯在公共場所聚集三人以上下手實施強暴脅迫罪，處有期徒刑陸月，如易科罰金，以新臺幣壹仟元折算壹日。